臺灣屏東地方法院民事裁定
111年度屏簡字第171號
原      告  章興華  
被      告  合作金庫商業銀行股份有限公司

法定代理人  雷仲達  
訴訟代理人  江宏立  
上列當事人間請求確認債權不存在事件本院裁定如下：
    主  文
本件移送臺灣臺北地方法院。
　　理  由
一、按對於私法人或其他得為訴訟當事人之團體之訴訟，由其主
    事務所或主營業所所在地之法院管轄。訴訟之全部或一部，
    法院認為無管轄權者，依原告聲請或依職權以裁定移送於其
    管轄法院，民事訴訟法第2條第2項及第28條第1項分別定有
    明文。是依上開規定，被告並無聲請移送訴訟於管轄法院之
    權，本案被告聲請移轉管轄，僅生促動法院依職權移送訴訟
    之效果，先予敘明。
二、次按因契約涉訟者，如經當事人定有債務履行地，得由該履
    行地之法院管轄，同法第12條固有明文，然所謂債務履行地
    ，專指當事人以契約訂定之清償地而言，民法第314條規定
    之法定清償地，則不與焉；債務履行地之約定雖不以書面或
    明示為必要，即以言詞或默示合意為之，亦非法所不許，惟
    必須當事人間有約定債務履行地之意思表示合致，始有該條
    規定之適用（最高法院98年度台抗字第468號裁定意旨參照
    ）。而管轄權之有無，應依原告主張之事實，按諸法律關於
    管轄之規定而為認定，此為法院應依職權調查之事項，當事
    人對此訴訟成立要件之舉證責任不因而免除，於依原告所主
    張形式上無法認定特別管轄權法院時，僅能依民事訴訟法第
    1條或第2條規定，定其普通管轄法院。
三、本件原告請求確認被告對原告之信用卡債權不存在，查被告
    之設立登記地址為「臺北市○○區○○○路0段000號」，有經濟
    部商業司商工登記公示資料查詢服務之被告公司資料查詢在
    卷可稽（本院卷第39頁），依一般社會通念，該地應為被告
    主事務所或主營業所所在地，至原告起訴狀所載「屏東縣○○
    市○○路00號」僅係原告分支機構屏東分行之地址，並非被告
    之主事務所或營業所，而依起訴狀所載原因事實及所附信用
    卡消費明細帳單等資料，並未顯示兩造合意以本院管轄地為
    債務履行地，自無民事訴訟法第12條之適用，是依民事訴訟
    第2條第2項之規定，應由被告之營業地法院即臺灣臺北地方
    法院管轄。原告向無管轄權之本院起訴，顯係違誤，爰依職
    權將本件移送於該管轄法院。
四、依民事訴訟法第28條第1項，裁定如主文。
中　　華　　民　　國　　111 　年　　4 　　月　　26　　日
                  屏東簡易庭   法　官 彭聖芳
正本係照原本作成。
如不服本裁定應於送達後10日內向本院提出抗告狀，並繳納抗告
費新臺幣1,000元。
中　　華　　民　　國　　111 　年　　4 　　月　　26　　日
                               書記官  孫秀桃